臺北高等行政法院裁定
　　　　　　　　　　　　　　　　　　 93年度再字第00054號
再審原告　甲○○
上列再審原告與被告教育部間因任用事件，再審原告對本院中華
民國92年4月17日91年度訴字第2186號判決、最高行政法院93年6
月30日93年度判字第836號判決提起再審之訴，本院裁定如下：
    主  文
再審之訴駁回。
再審訴訟費用由再審原告負擔。
    理  由
一、按行政訴訟法第275條規定：「（第1項）再審之訴專屬為判
    決之原行政法院管轄。（第2項）對於審級不同之行政法院
    就同一事件所為之判決提起再審之訴者，由最高行政法院合
    併管轄之。（第3項）對於最高行政法院之判決，本於第273
    條第1項第9款至第14款事由聲明不服者，雖有前2項之情形
    ，仍專屬原高等行政法院管轄。」再審原告對於本院92年4
    月17日91年度訴字第2186號判決（下稱前程序判決）、最高
    行政法院93年6月30日93年度判字第836號判決（下稱前確定
    判決）以有行政訴訟法第273條第1項第13款、第14款事由聲
    明不服，依上開規定，本院具有管轄權，合先敘明。
二、提起行政訴訟法之再審之訴，應依同法第277條第1項第4款
    規定表明再審理由及關於再審理由並遵守不變期間之證據，
    此為必須具備之程式，所謂表明再審理由，必須指明確定判
    決有如何合於法定再審事由之具體情事始為相當，倘僅泛言
    有何再審事由，而無具體情事者，難謂已合法表明再審事由
    。另依同法第276條第1項、第2項規定，提起再審之訴，應
    於30日之不變期間內為之，此項期間自判決確定時起算，但
    再審理由知悉在後者，自知悉時起算。職是，當事人提起再
    審之訴，未合法表明再審事由，或關於再審理由並遵守不變
    期間之證據，即屬非法，且性質上無庸命其補正。又提起再
    審之訴須有行政訴訟法第273條第1項各款之再審事由，惟基
    於再審補充性原則，再審之訴之提起，皆以當事人未於上訴
    程序主張其事由，或因不可歸責於己之事由而不為主張者為
    限，否則仍不許當事人據為再審理由。再審之訴不合法者，
    行政法院應以裁定駁回之，行政訴訟法第278條第1項定有明
    文。
三、(一)關於再審原告主張前程序判決、前確定判決具有行政訴訟
      法第273條第1項第13款之再審事由部分：
      再審原告固表明前程序判決、前確定判決具有行政訴訟法
      第273條第1項第13款之再審事由，惟未表明關於該款「發
      見未經斟酌之證物或得使用該證物」之證據，亦未指明前
      程序判決、前確定判決有如何合於「發見未經斟酌之證物
      或得使用該證物」之具體情事，僅泛言未經斟酌事證，誤
      認事實，揆諸首揭規定及說明，自屬與法不合。
    (二)關於再審原告主張前程序判決、前確定判決具有行政訴訟
      法第273條第1項第14款之再審事由部分：
      再審原告以其87年7月22日申請返校短暫服務，當時再審
      原告還在進修博士學位期間，至89年3月8日始取得博士學
      位，因此，在取得博士學位前，再審原告仍係進修博士學
      位期間學生，尚未恢復教師身分，自無應踐行教學上課之
      責任與義務，不生任教中斷問題，被告89年1月28日台（
      89）審字第89013097號函並未認定許麗娟教授任教中斷，
      此證據請予斟酌，前程序判決、前確定判決未經斟酌事證
      ，誤認事實，對之提起再審之訴云云。惟查，再審原告對
      於前程序判決、前確定判決僅泛言其未經斟酌事證，誤認
      事實，未指明究屬行政訴訟法第273條之何項法定再審事
      由，及如何合於法定再審事由之具體情事，揆諸首揭規定
      及說明，即與法不合。退步言之，縱認係指為行政訴訟法
      第273條第1項第14款之再審事由，查被告89年1月28日台
      （89）審字第89013097號函載「…所稱『繼續任教未中斷
       』係指教育人員任用條例修正施行之日起（86年3月21日
      ）擔任教職未中斷，包括經核准帶職帶薪或留職停薪…」
      ，上述事由再審原告既得於前訴訟程序對本院前程序判決
      提起上訴時主張之，且其於92年5月6日向最高行政法院提
      出之上訴狀中亦已表明其事由（見該上訴狀第3頁第3行以
      下，謂「87年8月撰寫博士論文期間提前返校兼任秘書乙
      職，上訴人此時仍係博士學生身分，且其帶職帶薪之狀態
      未變更，僅趁寒暑假期間短暫返國兼理校方秘書工作，…
      ，於89年3月始獲得博士學位，其於寒暑假短暫返國，…
      校方自無從安排授課，而非上訴人不履行教學授課之責任
      與義務」云云），揆諸首揭規定及說明，再審原告並非未
      於上訴程序主張其事由，即不應准許再審原告據為再審理
      由。
四、綜上，本件再審之訴不合法，應予駁回。
五、依行政訴訟法第278條第1項、第104條、民事訴訟法第95條
    、第78條，裁定如主文。
中　　華　　民　　國　　94　　年　 　8　　月　 17  　 日
                            第三庭審判長法  官  王立杰
                                        法  官  王碧芳
                                        法  官  胡方新
上為正本係照原本作成。
如不服本裁定，應於送達後10日內向本院提出抗告狀（須按他造
人數附繕本）。
中　　華　　民　　國　　94　　年　 　8　　月　 17  　 日
            　　　　　　   　　　　　   書記官  陳幸潔
